臺灣高雄地方法院刑事判決　　　　　　　　　　九十一年度易字第一二六三號
　　公　訴　人　臺灣高雄地方法院檢察署檢察官
　　被　　　告　乙○○
右列被告因妨害婚姻案件，經檢察官提起公訴（九十一年度偵字第四六三七號），本
院判決如左：
    主  文
乙○○與有配偶之人相姦，處有期徒刑參月，如易科罰金以參佰元折算壹日。
    事  實
一、丙○○為甲○○之妻，為有配偶之人，乙○○明知丙○○為有配偶之人，竟於民
    國九十一年一月十五日下午三時許至五時許間之某時，在丙○○位於高雄市新興
    區○○○○路十三號六樓之四租住處，與丙○○相姦。嗣於同日下午五時許，為
    甲○○報警前往上址查獲。
二、案經甲○○訴由高雄市政府警察局新興分局報請台灣高雄地方法院檢察署檢察官
    偵查起訴。
    理  由
一、訊據被告乙○○矢口否認與丙○○相姦，辯稱：我於九十年間與丙○○相識，其
    後丙○○至我經營之泡沬紅茶店工作，我雖知她曾結過婚，但丙○○自稱她已經
    離婚，丙○○於九十一年一月十五日下午打電話給我，表示她的身體不適，因丙○○自稱其患有心臟病及血癌，我擔心她的安危，乃自屏東趕赴高雄探視，我於
    同日下午二、三時許到達時，丙○○身體已經好轉，且堅持不就醫，所以我在房
    間裡吃東西、看電視，又因我感到疲累，所以躺下休息，在睡夢中有射精，才拿
    衛生紙擦拭精液，但我與丙○○從未發生性行為云云。經查：
  (一)丙○○為甲○○之妻，為有配偶之人，此有丙○○之戶籍謄本一份在卷可參。告
    訴人甲○○於本院審理中到庭指訴：丙○○於九十年十一月底離家出走，我多方
    查訪結果發現丙○○與乙○○交往，我曾邀約乙○○商談，但乙○○否認與丙○○交往，並表示若他知悉丙○○下落，一定會告訴我等語明確，而被告乙○○於
    本院審理中自承：我於九十年間與丙○○相識，之後丙○○至我經營之泡沬紅茶
    店工作，我知悉丙○○曾結過婚，丙○○離家後，我有叫丙○○打電話回家，但
    她不願意回去，她說她先生會凌虐她，我恐怕丙○○自殺，所以未告訴她的家人
    其行蹤等情綦詳，又離婚須向戶政機關辦理離婚登記，並且於身分證上註記，尚
    非難以查證，況且丙○○既受僱於被告乙○○，被告乙○○謂其不知丙○○並未
  離婚，亦有違常理。據此足認被告乙○○明知丙○○已經結婚，且知悉丙○○仍
    為告訴人甲○○之配偶，至可認定。
  (二)被告乙○○於九十一年一月十五日下午三時許抵達高雄市新興區○○○○路十三
    號六樓之四丙○○租住處，告訴人甲○○於九十一年一月十五日下午五時許，會
    同警方前往高雄市新興區○○○○路十三號六樓之四丙○○租住處時，被告乙○○上身僅著白色衛生衣，下身著內褲坐在床邊，丙○○則未著內衣褲，僅著連身
    睡衣前來應門等情，業據告訴人甲○○指訴明確，且經被告乙○○於警、偵訊及
    本院審理中自承無訛，及丙○○於警訊中供認不諱，復有拍攝之現場照片十幀及
    在房間查扣之衛生紙一件在卷可證，並有扣押筆錄一份附卷足憑。又經警在房間
    內查扣之衛生紙一件與採集自被告乙○○之唾液棉棒一件，均送請內政部警政署
    刑事警察局鑑定比對結果，衛生紙精子細胞與被告乙○○DNA-STR型別相同，該
    型別在台灣地區中國人中分布之機率預估為9.52x10等情，此有該局九十一年二
    月六日刑醫字第091001953號函附卷可參，綜上各情，被告乙○○明知丙○○為
    有配偶之人，於丙○○離家出走，知悉告訴人甲○○尋覓丙○○不著，而其知悉
 丙○○之下落時，非但不通知告訴人甲○○，反而獨自一人前去丙○○租住處，
    且在丙○○租住處內，被告乙○○僅著內褲及衛生衣，丙○○則未著內衣褲，以
    二人穿著加以判斷，親密之程度，可以想見，況且在房間內又查獲留有被告乙○○精液之衛生紙，在在足以證明被告乙○○與有配偶之人丙○○顯有相姦行為至
    明，本件事證明確，被告乙○○犯行，洵堪認定。
二、核被告乙○○所為，係犯刑法第二百三十九條後段相姦罪。爰審酌被告乙○○與
    有配偶之人相姦，影響告訴人甲○○之家庭和諧及圓滿，又於犯後飾詞否認等一
    切情狀，量處如主文所示之刑，並諭知易科罰金之折算標準。
三、被告丙○○俟到案後另行審結。
據上論斷，應依刑事訴訟法第二百九十九條第一項前段，刑法第二百三十九條後段、
刑法第四十一條第一項，罰金罰鍰提高標準條例第一條前段、第二條，判決如主文。
本案經檢察官洪信旭到庭執行職務。
中      華      民      國      九十一      年      五    月    十六    日
                                  臺灣高雄地方法院刑事第四庭
                                      法  官  張  桂  美
右正本證明與原本無異。
如不服本判決，應於判決送達後十日內，向本院提出上訴狀。
                                      書記官  吳  金  霞
中      華      民      國      九十一      年      五    月    十六    日
參考法條：刑法第二百三十九條：
有配偶而與人通姦者，處一年以下有期徒刑。其相姦者亦同。
